【裁判字號】    99,審訴,602
【裁判日期】    990617
【裁判案由】    毒品危害防制條例
【裁判全文】
臺灣高雄地方法院刑事判決             99年度審訴字第602號
公  訴  人  臺灣高雄地方法院檢察署檢察官
被      告  甲○○
上列被告因毒品危害防制條例案件，經檢察官提起公訴（99年度
毒偵字第525 號），被告就被訴事實為有罪之陳述，經告知簡式
審判程序之旨，並聽取被告與公訴人之意見後，本院合議庭裁定
由受命法官獨任進行簡式審判程序，本院判決如下：
    主  文
甲○○施用第一級毒品，累犯，處有期徒刑柒月。
    事  實
一、甲○○前於民國97年間，因施用毒品案件，經本院裁定送觀
    察、勒戒後，認無繼續施用毒品之傾向，而於97年4 月2 日
    觀察、勒戒執行完畢釋放，由臺灣高雄地方法院檢察署檢察
    官以97年度毒偵字第1332號不起訴處分確定。又於96年間，
    因贓物案件，經本院以96年度簡字第6458號判處有期徒刑3
    月、3 月，應執行有期徒刑4 月確定，並於98年8 月23日執
    行完畢。詎甲○○仍不知悔改，竟基於施用第一級毒品之犯
    意，於98年12月25日某時許，在其位於高雄市左營區○○○
    路278 號12樓之2 住處內，以將第一級毒品海洛因摻入香菸
    後，吸食含有海洛因成分煙氣之方式，施用第一級毒品海洛
    因1 次。嗣於98年12月28日下午4 時許，在高雄縣大樹鄉○
    ○村○村街107 號前，為警查獲，經徵得其同意採尿送驗結
    果呈嗎啡、可待因陽性反應，並在甲○○駕駛車號ZW- 0927
    號自用小客車上扣得與甲○○本件施用第一級毒品海洛因無
    關之第一級毒品海洛因1 包（含包裝袋，驗前淨重0.076 公
    克、驗後淨重0.067 公克），以及注射針筒1 支，始獲上情
    。
二、案經高雄縣政府警察局仁武分局報告臺灣高雄地方法院檢察
    署檢察官偵查起訴。
    理  由
一、本件被告甲○○所犯係死刑、無期徒刑、最輕本刑為3 年以
    上有期徒刑以外之罪，其於準備程序中就被訴事實為有罪之
    陳述，經本院告知簡式審判程序之旨，並聽取公訴人及被告
    意見後，合議庭裁定由受命法官獨任進行簡式審判程序，合
    先敘明。
二、訊據被告對於上揭時、地，施用第一級毒品海洛因之事實，
    坦承不諱，而被告為警查獲所採之尿液檢體，經送台灣檢驗
    科技股份有限公司以酵素免疫法及氣相層析質譜法檢驗結果
    ，呈現嗎啡、可待因陽性反應，此有台灣檢驗科技股份有限
    公司99年1 月13日濫用藥物尿液檢驗報告暨高雄縣政府警察
    局仁武分局偵辦毒品案件尿液採證檢驗對照表（代碼：469
    號）各1 份附卷可稽，是被告施用第一級毒品之犯行，堪以
    認定，應予依法論科。
三、核被告所為，係犯毒品危害防制條例第10條第1 項之施用第
    一級毒品罪。被告持有第一級毒品後進而施用，其持有之低
    度行為應為施用之高度行為所吸收，故不另論其持有毒品罪
    。被告前因贓物案件，經法院判處有期徒刑4 月確定，並於
    98年8 月23日執行完畢，有臺灣高等法院被告前案紀錄表1
    份在卷可佐，是被告於有期徒刑執行完畢後，5 年內故意再
    犯本件有期徒刑以上之罪，為累犯，應依法加重其刑。本院
    審酌被告前因施用毒品案件，經觀察、勒戒程序，由檢察官
    不起訴處分，仍不知悛悔，再次施用毒品自戕其身，顯然缺
    乏戒絕毒品之決心，惟念及被告坦承施用第一級毒品之事實
    ，且其行為尚未害及他人，並斟酌被告之犯罪動機、手段，
    以及被告之智識程度等一切情狀，量處如主文所示之刑。扣
    案之白色粉末1 包，雖經高雄市立凱旋醫院鑑驗係屬第一級
    毒品海洛因無訛（驗前淨重0.076 公克，驗後淨重0.067 公
    克），有該醫院99年3 月8 日濫用藥物成品檢驗鑑定書1 份
    在卷可佐，惟被告否認為其所有，辯稱：係其友人李玉龍所
    持有等語，因被告於98年12月28日為警查獲當日，警方在被
    告駕駛車號ZW- 0927號自用小客車上，除扣得上開第一級毒
    品海洛因1 包外，同時並扣得注射針筒1 支，有扣押筆錄與
    扣押物品目錄表各1 份在卷可憑，而被告係以摻入香菸方式
    ，而非以針筒注射之方式，施用第一級毒品海洛因，則經被
    告供承在卷，公訴人亦認被告係以摻入香菸方式施用第一級
    毒品海洛因，則被告辯稱：扣案之第一級毒品海洛因1 包與
    注射針筒1 支，均非其所有，亦非供其施用第一級毒品海洛
    因所用等語，即非全然無據，而客觀上復無其他證據足以認
    定扣案之第一級毒品海洛因1 包（驗前淨重0.076 公克，驗
    後淨重0.067 公克），以及注射針筒1 支，均為被告所有，
    且與被告本件施用第一級毒品犯行，具有直接關連性，依法
    自均不得宣告沒收銷燬或宣告沒收，附此敘明。
據上論斷，應依刑事訴訟法第273 條之1 第1 項、第299 條第1
項前段，毒品危害防制條例第10條第1 項，刑法第11條前段、第
47條第1 項，判決如主文。
本案經檢察官杜妍慧庭執行職務。
中    華    民    國    99    年    6     月    17    日
                  刑事第十庭  法  官  高增泓
以上正本證明與原本無異。
如不服本判決，應於收受送達後10日內向本院提出上訴書狀。
中    華    民    國    99    年    6     月    17    日
                              書記官  王淑娟
附錄本判決論罪科刑法條全文：
毒品危害防制條例第10條
施用第一級毒品者，處6月以上5年以下有期徒刑。
施用第二級毒品者，處3年以下有期徒刑。

司法院資訊處製作；財團法人民間司法改革基金會備份。
